# 关于金融工具终止确认的问题，请教陈版主

提问人：fanghezi 时间：2016-06-30 10:53:40
陈总，咨询两个业务：1.公司A先向一家信托公司购买了一个信托计划项下的信托受益权份额，账面计入到可供出售金融资产，后来A把这份信托受益权份额全部转让给另外一家公司B，私下约定计划到期前公司A需要向B买回该信托受益权，再由A与信托公司操作赎回事宜。这样，A在转让给B受益权份额时，可以终止确认可供出售金融资产吗？2.公司A既是一个资管计划的资产委托人，后来将这个资管计划受益权份额转给了B，那么A在转让的时候需要终止确认可供出售金融资产吗?

回答人：chenyiwei
1 、如果这个回购承诺是一个有效的合同，且预计执行可能性很大，则不能终止确认，应按质押融资进行会计处理。 2 、取决于受益权转让的具体条款，请对照金融资产转移准则的规定，考虑金融资产所有权上主要风险和报酬的转移情况，以及对金融资产的控制是否放弃等。